# 无使用权证的土地如果入账

提问人：hwfanxi 时间：2020-05-24 15:15:48
标的公司为一家国有城投公司，固定资产中有多栋有房产证的房屋，但是这些建造房屋的土地无土地使用权证。且土地性质也不好确定，即不是购买的土地也不是划拨地。请问陈版主，这些土地如果按照评估价入账需要具备哪些条件？我认为如果能作为资产入账，不能作为无形资产确认，是否可以作为长期待摊费用或其他非流动资产确认？

回答人：chenyiwei
由于“这些建造房屋的土地无土地使用权证。且土地性质也不好确定，即不是购买的土地也不是划拨地”，因此这些土地不能估价入账（即使是作为长期待摊费用或者其他非流动资产），账面仅体现房屋的账面价值。